【裁判字號】    97,易,436
【裁判日期】    970627
【裁判案由】    贓物
【裁判全文】
臺灣新竹地方法院刑事判決              97年度易字第436 號
公  訴  人  臺灣新竹地方法院檢察署檢察官
被      告  乙○○
上列被告因贓物案件，經檢察官提起公訴（97年度偵緝字第220
號、第221 號），本院依簡式審判程序判決如下：
    主  文
乙○○收受贓物，處有期徒刑貳月，如易科罰金，以新臺幣壹仟
元折算壹日。又犯偽造署押罪，處有期徒刑月，如易科罰金，
以新臺幣壹仟元折算壹日；口卡片上偽造之「戴紹爐」之署名及
指印各壹枚；調查筆錄頁首之受詢問人欄位、筆錄內、頁尾之被
詢問人欄、騎縫處等，偽造之「戴紹爐」之署名共伍枚及指印共
拾伍枚，均沒收之。主刑部分應執行有期徒刑肆月，如易科罰金
，以新臺幣壹仟元折算壹日。
    事實及理由
壹、構成犯罪事實：
一、乙○○於民國96年8 月初某日，在新竹市某賓館前，明知真
    實姓名年籍不詳之成年男子「林文慶」所交付，車牌號碼L2
    Q-508 號重型機車係來路不明之贓車（該車為林立偉所有，
    於96年8 月1 日下午2 時35分許，在新竹市○區○○路40號
    前失竊），仍予以收受後供己代步之用。
二、乙○○於96年12月3 日上午8 時許，在新竹縣竹北市某工地
    內，將上開機車借給不知情之同事林傳盛（已由檢察官另為
    不起訴處分確定）騎乘外出購物，俟於同日上午8 時59分許
    ，林傳盛騎乘該機車行經新竹縣竹北市○○○路東二段、嘉
    豐五路1 段路口時，因闖越紅燈為警攔查後發現該車為失竊
    贓車，並循線至工地內查獲乙○○。惟乙○○因尚有案件通
    緝中，為圖掩飾真實身分以逃避刑責，竟出於偽造署押的犯
    罪意思，於96年12月3 日冒用胞兄「戴紹爐」（現更名為戴
    永發）之名義，在新竹縣政府警察局內，先後在指認口卡片
    ，偽造「戴紹爐」之署名及指印各1 枚於其上，並接續冒用
    「戴紹爐」名義接受員警詢問及辨識身分，在警察局警員所
    製作之2 次調查筆錄頁首之受詢問人欄位、筆錄內、頁尾之
    被詢問人欄、騎縫處等，偽造「戴紹爐」之署名共5 枚及指
    印共15枚（原起訴書漏論第2 次筆錄署名2 枚及指印6 枚）
    ，足以生損害於戴紹爐、偵查機關查核犯罪嫌疑人身分及犯
    罪偵查之正確性。
貳、程序方面：
    本件被告乙○○所犯收受贓物、偽造署押等罪，非死刑、無
    期徒刑、最輕本刑為3 年以上有期徒刑之罪，或高等法院管
    轄第一審之案件，被告於本院準備程序進行中，就被訴事實
    為有罪之陳述，經本院認合於刑事訴訟法第273 條之1 第1
    項之規定，裁定進行簡式審判程序，此合先敘明。
、認定犯罪事實所根據的證據及理由：
一、被告乙○○於警局詢問時之供述，及檢察官偵查中、本院準
    備程序、簡式審判程序訊問時之自白。
二、被害人林立偉之母甲○○於警詢時之證述。
三、證人林傳盛於警詢時及偵查中之證述。
四、證人戴紹爐、李俊明、簡正印於偵查中之證述。
五、贓物認領保管單、失車記錄各1 紙在卷可查。
六、被告以「戴紹爐」名義於96年12月3 日接受詢問之警詢筆錄
    1 份、口卡片1 紙附卷可證。
七、新竹縣政府警察局97年1 月17日刑案偵查報告1 份在卷可證
    。
肆、論罪科刑的理由：
一、論罪：
（一）按被告於口卡片及調查筆錄等文件偽造「戴紹爐」之署押
      （含簽名及指印），無非表示受詢問之人、指認之人與「
      戴紹爐」係同1 人，並無任何法律用意，自屬刑法第217
      條第1 項偽造之署押。
（二）核被告乙○○所為，係犯刑法第349 條第1 項之收受贓物
      罪及同法第217 條第1 項之偽造署押罪。
（三）接續犯：被告為警查獲後，係基於單一冒名應訊之決意，
      接續於口卡片、調查筆錄等文件偽造戴紹爐之署押，係屬
      基於一貫犯意於密接之時間內為多次接續行為，應論以偽
      造署押之接續犯而屬單純一罪。
（四）數罪併罰：被告所犯上開2 罪，犯意各別、行為互殊，罪
      名亦不相同，應予以分別論罪，合併處罰之。
（五）附此敘明：又被告係受徒刑之執行完畢後之5 年後，故意
      再犯本件有期徒刑以上之罪，應不構成累犯，起訴書記載
      有關累犯部分應予刪除，此業經蒞庭之公訴檢察官當庭更
      正，附此敘明。
二、科刑：
（一）主刑：審酌被告未以正途取得機車使用，竟收受來路不明
      機車代步，使被害人於財產遭受不法侵害後，其回復權利
      之行使發生困難，經警查獲收受贓物犯行後不思坦然面對
      法律制裁，猶企圖以欺罔手段逃避，浪費司法資源並殃及
      無辜之他人，使戴紹爐受有刑事追訴之危險，及妨礙偵查
      機關文書製作與犯罪偵查之正確性，惡性非輕，並參酌其
      犯罪之動機、目的、手段、智識程度，及犯罪後坦承犯行
      、態度尚佳等一切情狀，分別就所犯上開2 罪各量處如主
      文所示之刑，並定其應執行之刑及諭知易科罰金之折算標
      準，以示懲儆。
（二）從刑（沒收）：被告在口卡片上偽造之「戴紹爐」之署名
      及指印各1 枚；2 次調查筆錄頁首之受詢問人欄位、筆錄
      內、頁尾之被詢問人欄、騎縫處等，偽造之「戴紹爐」之
      署名共5 枚及指印共15枚，均同為代表該被冒用者之姓名
      ，不問屬於犯人與否，均應依刑法第219 條之規定沒收之
      。
伍、適用法律依據：
一、程序法方面：依刑事訴訟法第273 條之1 第1 項、第299 條
    第1 項前段。
二、實體法方面：刑法第349 條第1 項、第217 條第1 項、第41
    條第1 項前段、第51條第5 款、第219 條，刑法施行法第1
    條之1 第1 項、第2 項前段，判決如主文。
本案經檢察官郭進昌到庭執行職務。
中    華    民    國    97    年    6     月    27    日
                  刑事第四庭法  官  馮俊郎
以上正本證明與原本無異。
如不服本判決，得自收受送達之日起10日內，向本院提起上訴。
上訴書狀應敘述具體理由。上訴書狀未敘述上訴理由者，應於上
訴期間屆滿後20日內補提理由書狀於本院（均須按他造當事人之
人數附繕本）「切勿逕送上級法院」。
中    華    民    國    97    年    6     月    27    日
                            書記官  鄧雪怡
附錄本案論罪科刑實體法條全文：
＊刑法第349 條第1 項：
收受贓物者，處3 年以下有期徒刑、拘役或500 元以下罰金。（
罰金之貨幣單位改為新臺幣，並提高為30倍）
＊刑法第217 條第1 項：
偽造印章、印文或署押，足以生損害於公眾或他人者，處3 年以
下有期徒刑。


司法院資訊處製作；財團法人民間司法改革基金會備份。
